

Andres David Morales Castro

DESARROLLADOR WEB/ DESARROLLADOR BACKEND/ MESÁ DE AYUDA

PERFIL

Actualmente estoy estudiando Ingeniería en programación de software en jornada nocturna con enfoque en el desarrollo de software web. Me considero una persona enfocada en obtener resultados y tengo habilidades para trabajar en equipo de manera efectiva. Soy capaz de tomar decisiones de manera hábil y poseo una gran tolerancia ante situaciones desafiantes. Mi pensamiento crítico me permite abordar problemas de manera efectiva, sin dejar de lado una actitud positiva. Además, tengo una inclinación hacia la investigación y el aprendizaje autodidacta, lo que me permite mantenerme actualizado en las últimas tendencias y tecnologías en el campo de la programación. Mi experiencia también abarca el manejo de lenguajes de programación web como PHP, Laravel, JavaScript, Angular, WordPress, CSS y HTML, así como el trabajo con bases de datos, incluyendo SQLServer, MySQL, Excel.

DATOS PERSONALES

Nacionalidad

Colombia, Bogotá D.C

Aspiración Salarial

\$ 1.600.000

CONTACTO

- andresdavidmoralescastro0@gmail.com
- 3016490791
- https://acortar.link/95Jv60
- in Andres David Morales Castro
- https://github.com/AndrewsMorales

EXPERIENCIA LABORAL

Programador Junior

INVERSIONES AZULADO S.A.S.

08/2022 - 10/2023

En Inversiones Azulado SAS, desarrollo aplicativos web principalmente empresas de comercios o cualquier otro tipo de empresa, brindando soluciones personalizadas que se acoplen a las peticiones que realizan los clientes.

Call Center

TELEPERFORMANCE

05/2022 - 07/2022

En Teleperformance, brindé soporte técnico vía telefónica a clientes de Vodafone en España, resolviendo incidencias que se presentan en su servicio contratado para el hogar, dándoles una solución rápida y certera.

Soporte Técnico

DISPROEL

02/2022 - 03/2022

En DISPOREL, ofrecí soporte técnico en el escrutinio de las elecciones al congreso de 2022, asistiendo en software y hardware para garantizar un proceso electoral sin problemas.

Practicante de tecnólogo en ADSI

TELEFONICA MOVISTAR

01/2021 - 07/2022

Mi labor consistió en analizar reclamos de clientes, categorizándolos para un mejor análisis, y automatizar la obtención de datos desde un archivo Excel mediante una página web.

EDUCACIÓN

• Ingeniería en Programación de Software

CORPORACIÓN UNIVERSITARIA IBEROAMERICANA

10/2021 - Actualmente

Tecnólogo en Análisis y Desarrollo de Sistemas de Información / ADSI

SENA 01/2020 - 07/2021

Técnico en Programación

SENA

01/2018 - 11/2019

• IBM P-TECH

IBM

01/2018 - 11/2019

Bachillerato

COLEGIÓ GERARDO PAREDES

01/2009 - 11/2019

IDIOMAS

Ingles A2 - B1

REFERENCIAS

Fabio Lagos / 3134970608

Oscar Gualteros / 3209461660